# 请教陈版关于建行ee信通((融信))业务账务处理方式

提问人：Mattttt 时间：2020-07-29 12:46:56
项目执行中期审阅，发现被审计单位A与一家客户B签订销售合同约定付款方式为建行融信方式，项目组对相关账务处理方式存在分歧，详细如下：
双方合同约定，在 2021 年 5 月 30 日前完成1W吨的交货，每次交货量以B实际订单为准，合同总价100W。
支付方式为在合同签订日，以建行融信方式支付全款100W。
根据了解，建行融信业务模式为：B获取建行融信专门授信额度，B在额度范围内向A开具付款承诺函，承诺到期支付货款100W，A凭借B的付款承诺函，找建行“贴现”（类似电子银承）100W，A承担“贴现利息”5W，银行出具“融资凭证”，凭证写明B在 2021 年 5 月 30 日需要向银行支付100W，A“贴现”的行为在银行看来是融资方，到期后A不用向银行偿还100W，仅在“贴现”时承担5W 的融资费。
AA账务处理：
“贴现”时：
DR 银行存款 95
DR 财务费用 5
CR 预收账款 100
后续根据B签收货物按订单价款确认收入并冲销预收款。
观点 1 ：
认可A的处理
观点:2：
应确认 95 的预收款，后续根据实际交货数量占总合同数量比重确认收入和冲销预收款。
观点 3 ：
视为合同存在重大融资成分，将5W入在未确认融资费用，后期按交货比重（或者按月？）摊销5W进损益，收入正常确认和冲销预收款。
陈版有何高见，谢谢。

回答人：chenyiwei
总体上赞同你的“观点3”：视为合同存在重大融资成分，将5W入在未确认融资费用，后期按交货比重（或者按月？）摊销5W进损益，收入正常确认和冲销预收款。但要注意：在新收入准则下，应确认合同负债而不是预收账款。